【裁判字號】    97,易,771
【裁判日期】    971027
【裁判案由】    違反毒品危害防制條例
【裁判全文】
臺灣雲林地方法院刑事判決               97年度易字第771號
公  訴  人  臺灣雲林地方法院檢察署檢察官
被      告  甲○○
                    （另案在臺灣雲林第二監獄執行中）
上列被告因違反毒品危害防制條例案件，經檢察官提起公訴（97
年度毒偵字第1300號），於本院準備程序進行中，被告就被訴事
實為有罪之陳述，經合議庭裁定由法官一人獨任進行簡式審判程
序，判決如下：
    主      文
甲○○施用第二級毒品，累犯，處有期徒刑拾月。
    事實及理由
一、犯罪事實：
    甲○○前因施用毒品案件，經觀察、勒戒執行完畢，認無繼
    續施用毒品之傾向，於民國91年5 月2 日予以釋放，並由臺
    灣雲林地方法院檢察署檢察官於91年5 月3 日以91年度毒偵
    緝字第44號為不起訴處分確定。復因施用第二級毒品案件，
    經本院以93年度六簡字第241 號判處有期徒刑5 月確定；又
    因竊盜及施用第二級毒品等案件，經本院以94年度易字第25
    2 號及94年度易字218 號，分別判處有期徒刑8 月及6 月確
    定，並合併定有期徒刑1 年，上開案件接續執行，於95年11
    月24日縮刑期滿執行完畢。甲○○仍基於施用第二級毒品甲
    基安非他命之犯意，於97年4 月15日上午8 時至9 時許，在
    雲林縣古坑鄉水碓村水碓35號之10其住處內，以將甲基安非
    他命置於鋁箔紙上燒烤後施用煙霧之方式，施用甲基安非他
    命1 次。嗣於97年4 月17日，因另案通緝為警查獲，經警採
    尿送驗呈甲基安非他命陽性反應，始悉上情。
二、認定犯罪事實所憑證據及理由：
(一)、本案被告甲○○所犯毒品危害防制條例第10條第2 項之罪，
    係死刑、無期徒刑、最輕本刑為3 年以上有期徒刑以外之罪
    ，其於準備程序就前揭被訴事實為有罪之陳述，經受命法官
    告知簡式審判程序之旨，並聽取其與公訴人之意見後，本院
    合議庭裁定由受命法官獨任進行簡式審判程序，是本件之證
    據調查，依刑事訴訟法第273 條之2 規定，不受同法第159
    條第1 項、第161 條之2 、第161 條之3 、第163 條之1 及
    第164 條至第170 條規定之限制，合先敘明。
(二)、上開犯罪事實，業據被告於本院審理時坦承不諱，復有雲林
    縣警察局斗南分局查獲煙毒、麻管嫌犯尿液送檢真實姓名對
    照表1 紙、臺灣檢驗科技股份有限公司濫用藥物尿液檢驗報
    告1 份、刑案資料查註紀錄表在卷可稽，足認被告之自白與
    事實相符，應可採信。被告前因施用毒品案件，經觀察、勒
    戒執行完畢，認無繼續施用毒品之傾向，於91年5 月2 日予
    以釋放，並由臺灣雲林地方法院檢察署檢察官於91年5 月3
    日以91年度毒偵緝字第44號為不起訴處分確定。復因施用第
    二級毒品案件，經本院以93年度六簡字第241 號判處有期徒
    刑5 月確定；又因竊盜及施用第二級毒品等案件，經本院以
    94年度易字第252 號及94年度易字218 號，分別判處有期徒
    刑8 月及6 月確定，並合併定有期徒刑1 年，上開案件接續
    執行，於95年11月24日縮刑期滿執行完畢，被告於觀察、勒
    戒完畢後5 年內，仍多次再犯施用第二級毒品罪，自應依法
    論科。
三、論罪科刑之理由：
(一)、核被告所為，係犯毒品危害防制條例第10條第2 項施用第二
    級毒品罪。其於施用前持有甲基安非他命之低度行為，應為
    施用之高度行為所吸收，不另論罪。
(二)、被告前因施用毒品案件，經觀察、勒戒執行完畢，認無繼續
    施用毒品之傾向，於91年5 月2 日予以釋放，並由臺灣雲林
    地方法院檢察署檢察官於91年5 月3 日以91年度毒偵緝字第
    44號為不起訴處分確定。復因施用第二級毒品案件，經本院
    以93年度六簡字第241 號判處有期徒刑5 月確定；又因竊盜
    及施用第二級毒品等案件，經本院以94年度易字第252 號及
    94年度易字218 號，分別判處有期徒刑8 月及6 月確定，並
    合併定有期徒刑1 年，上開案件接續執行，於95年11月24日
    縮刑期滿執行完畢，有臺灣高等法院被告前案紀錄表在卷可
    按，其受有期徒刑執行完畢，5 年內故意再犯本案有期徒刑
    以上之罪，為累犯，應依刑法第47條第1 項規定加重其刑。
(三)、爰審酌被告前有多次施用第二級毒品慣行，另有竊盜之前科
    ，有臺灣高等法院被告前案紀錄表在卷可考，可見素行不佳
    ，竟仍再行施用甲基安非他命，顯見未存抗拒毒品誘惑之決
    心，自需施以相當之刑罰，以期收教化之功能，並協助其戒
    去毒癮，兼衡被告犯後坦承犯行，尚有悔意等一切情狀，量
    處如主文所示之刑。被告雖請求從輕量刑有期徒刑7 月，惟
    未慮及其多次因施用毒品案件入監後，仍不斷再犯，且於偵
    查之初，仍否認犯行，心態投機，惟有相當之刑期，始得幫
    助其戒去毒患，因此被告之請求，為本院所不採。
四、應適用之法律：
(一)、刑事訴訟法第273 條之1 第1 項、第299 條第1 項前段。
(二)、毒品危害防制條例第10條第2 項。
(三)、刑法第11條前段、第47條第1 項。
本案經檢察官吳淑娟到庭執行職務。
中    華    民    國    97    年    10    月    27    日
                  刑事第五庭  法  官  藍家偉
以上正本證明與原本無異。
如不服本判決，應於判決收受後10日內，向本院提出上訴狀（須
附繕本）。
                              書記官  王雪招
中    華    民    國    97    年    10    月    27    日
附錄本案論罪科刑法條全文：
毒品危害防制條例第10條：
施用第一級毒品者，處6 月以上5 年以下有期徒刑。
施用第二級毒品者，處3 年以下有期徒刑。


司法院資訊處製作；財團法人民間司法改革基金會備份。
